最高法院刑事判決　　　　　　一○○年度台上字第一九七八號
上　訴　人　黃文錫
　　　　　　江宜賓
　　　　　　高利群
上列上訴人等因違反毒品危害防制條例案件，不服台灣高等法院
台中分院中華民國九十九年十二月十五日第二審判決（九十九年
度上訴字第一五六五號，起訴案號：台灣彰化地方法院檢察署九
十八年度偵字第五二六三、五二六四、五二六五號），提起上訴
，本院判決如下：
    主  文
原判決關於黃文錫附表一編號5、6所示販賣第一級毒品部分均撤
銷，發回台灣高等法院台中分院。
其他上訴駁回。
    理  由
一、撤銷發回（黃文錫如原判決附表「下稱附表」一編號5、6所
    示販賣第一級毒品部分）部分：
本件原判決維持第一審關於論處上訴人黃文錫附表一編號5、6所
示販賣第一級毒品罪刑部分之判決，駁回黃文錫此部分在第二審
之上訴，固非無見。
惟查：(一)毒品交易之買賣雙方，乃具有對向性之關係，為避免犯
販賣、轉讓、施用、持有毒品等罪者嫁禍他人而虛偽陳述其毒品
來源，俾圖藉毒品危害防制條例第十七條規定減輕其刑，其自白
之憑信性即比一般無利害關係之證人所為之證述較為薄弱，為擔
保其陳述之真實性，以避免為邀寬典而為損人利己之不實陳述，
是其陳述是否與事實相符，仍應調查其他證據以資審認，必達於
一般之人均不致有所懷疑，而得確信其為真實之程度者，始得採
為被告有罪之認定。原判決理由謂附表一編號5 部分，謝正宏於
偵查及第一審之證詞，有謝正宏、黃文錫二人於民國九十八年四
月二十五日上午之通訊監察譯文佐證，可以採信等情。然渠等當
時之通訊監察譯文內容，黃文錫僅提及要謝正宏到店裡吃爆米花
，來捧場爆米花等情，並未具體表示毒品交易，而謝正宏於偵查
中亦證稱：爆米花是「阿文」（黃文錫）講的，他講爆米花的意
思我不知道是否指毒品，因為他們家也有在賣爆米花。當日我有
到他店裡，「阿文」也真的有拿爆米花給我，免費的（見原判決
第十九頁第五至七行、十四至十六行），黃文錫於原審復辯稱：
伊姪女在彰化市○○鄉○○路確有開設爆米花店各云云，並提出
蘋果日報報導影本為證（見原審卷第一二四、一二五頁）。果爾
，黃文錫所稱其於電話中邀請謝正宏到店裡吃爆米花等情，似非
全然無據，雖謝正宏於偵查中亦證稱：當時要找黃文錫買海洛因
，我是在該店旁邊路上與「阿文」本人交易海洛因，於第一審證
稱：他們是說吃爆米花，就是去跟他買藥各云云。惟黃文錫辯稱
：此次與謝正宏見面，是請他吃爆米花，並未販賣海洛因云云，
則上開通訊監察譯文是否足以佐證渠等另有交易毒品，自非無疑
。原判決就此部分未進一步調查、審認，逕認黃文錫有前揭犯行
，依上開說明，難謂無調查職責未盡及判決理由不備之違法。(二)
附表一編號6部分，原判決理由內雖敘明謝正宏於偵查及第一審
之證詞，有謝正宏、黃文錫二人於九十八年四月二十八日上午十
時許之通訊監察譯文佐證，足堪信實等情。惟渠等上開通訊監察
內容，謝正宏表示要買電視，黃文錫亦答稱電視要買中古的等情
，僅提及買賣電視情節，而謝正宏於偵查中亦證稱：此通電話是
我找「阿文」（黃文錫）要購買中古電視，我去他永靖鄉○○路
電器行店裏，當日我看「阿文」要賣給我的電視我不喜歡，所以
我沒有買電視云云（見原判決第二十頁第十四至十六行），如果
無訛，渠等似在討論購買電視事宜，並曾看買賣之電視，能否遽
認該通訊監察譯文內容與交易毒品有直接關聯，非無疑問。雖謝
正宏於偵查中亦證稱：該電話是我找「阿文」買中古電視及海洛
因，我是去該電器行外路邊與「阿文」本人交易海洛因，我向他
買海洛因是我到他店時才告訴他我要買海洛因云云。然黃文錫辯
稱：此次與謝正宏見面，是要賣電視，並未販賣海洛因云云，謝
正宏上開不利黃文錫之證詞是否屬實，仍有再加調查、審認之必
要，原判決據以認定黃文錫有此部分犯行，依首開說明，亦有違
誤。黃文錫上訴意指執以指摘原判決此部分不當，尚非全無理由
，應認原判決關於上開部分有撤銷發回之原因。
二、上訴駁回（黃文錫關於附表一編號1至4、7 至18、附表二部
    分，及江宜賓、高利群部分）部分：
按刑事訴訟法第三百七十七條規定，上訴於第三審法院，非以判
決違背法令為理由，不得為之。是提起第三審上訴，應以原判決
違背法令為理由，係屬法定要件。如果上訴理由書狀並未依據卷
內訴訟資料，具體指摘原判決不適用何種法則或如何適用不當，
或所指摘原判決違法情事，顯與法律規定得為第三審上訴理由之
違法情形，不相適合時，均應認其上訴為違背法律上之程式，予
以駁回。本件上訴人黃文錫上訴意旨略稱：(一)附表一編號1至4部
分，謝正宏究竟係向伊或江宜賓購買海洛因，謝正宏於偵、審之
證述前後不一，且其證稱：警察私底下有跟我說，說好不傳我出
庭作證，現在又這樣云云，其證詞顯已遭汙染，難以採信。謝正
宏證稱：不知道海洛因的來源，但我想應該也是來自「阿文」云
云，僅屬個人臆測之詞。江宜賓於警詢供稱：我幫黃文錫販賣毒
品予「阿宏」，日期不記得，錢都是「阿宏」交給黃文錫云云，
又與謝正宏之證述不符，原判決遽認伊與江宜賓共同販賣海洛因
予謝正宏，自屬判決理由矛盾。另九十八年四月十八日、同年月
二十一、二十二日、同年月二十四日凌晨、上午十一時許，謝正
宏與江宜賓之通訊監察譯文，均係謝正宏與江宜賓交易毒品，並
無與伊交易的談話內容。況上開通訊監察譯文內容，雙方亦均未
提及毒品之種類、數量、品質、價格等，與一般購毒者均會向販
毒之人討價還價不同，究竟交易實情為何，原審未予查證，亦有
判決理由不備之違法。(二)附表一編號7 部分，伊與陳世榮於九十
八年四月二十日晚上九時許之通聯內容，僅有發出簡訊，並無再
約定見面之通聯，足認該二通簡訊陳世榮並無回應，雙方並未見
面，自無交易毒品之事。且未提及要買電視，故電視並非毒品交
易之暗語。簡訊內容顯與陳世榮所言不符，原判決遽以認定伊有
販賣毒品行為，自有判決理由矛盾之違法。(三)附表一編號8 部分
，伊與陳世榮於九十八年四月二十八日之通訊監察譯文內容，並
未提及交易毒品之事，亦未提及要伊修電視，又陳世榮僅證述購
買新台幣（下同）三千元海洛因，並未言及尚有約好下次購買一
萬二千元海洛因等情，嗣又證稱：下次要買一萬二千元海洛因云
云，其證言前後不一，原判決採信其不利於伊之證言，自屬判決
理由矛盾。(四)附表一編號9、15 至18部分，伊與高利群、陳世榮
、范志偉之電話通聯內容，及渠等到庭後之證述內容，均未提及
雙方就毒品之種類、數量、品質或價格等事宜相互磋商，詳情為
何？原判決均未予查證，僅依雙方之通聯及吸毒者片面之指述，
即認伊有上開犯行，自屬判決理由不備。(五)附表二所示伊販賣甲
基安非他命予高利群部分，伊與高利群之通訊監察譯文內容，及
高利群到庭後之證述內容，均未提及雙方就毒品之種類、數量、
品質、價格等事宜相互磋商，其交易之詳情為何？原判決均未予
查證，有判決理由不備之違誤；上訴人高利群上訴意旨略稱：(一)
伊雖施用甲基安非他命。然並未施用海洛因，實無甘冒重刑之風
險販賣海洛因之必要。原判決對於附表一編號8 伊涉犯販賣海洛
因部分，並未調查海洛因之來源，逕認伊有販賣海洛因行為，有
判決理由矛盾之違法。又伊與陳世榮見面並交付毒品係受黃文錫
之指示，所收受之金錢亦交付黃文錫，原判決認定伊與黃文錫販
賣海洛因，惟伊所收受之利益為何？原審並未調查、審認，亦有
判決理由不備之違法。(二)原判決未細究伊有無獲利？系爭毒品有
無以煙盒包裝？即率認伊係販賣海洛因之共同正犯，尚有違誤。
且伊僅單純順路轉交，交予陳世榮後隨即離開，依常理不會為當
面轉交之動作，與一般販賣毒品獲利，會當面確認毒品顯有不同
，原判決倒果為因，循環論證，遽認伊有當面轉交而知悉係交付
海洛因，有判決理由不備之違法。(三)原判決僅憑陳世榮單方面臆
測之詞，逕認伊主觀上明知所交付者為海洛因，違反無罪推定及
證據裁判原則，且有判決理由不備之違誤；上訴人江宜賓上訴意
旨略以：原判決認事採證均有違誤，且量刑亦屬過重各云云。
惟查，原判決依憑上訴人等不利於己之部分供述，證人謝正宏、
陳世榮、高利群、劉鴻銘、范志偉之證詞，江宜賓持用0000
000000號與謝正宏之0000000000號、劉鴻銘之
0000000000號、范志偉之0000000000號、
高利群之0000000000號行動電話，黃文錫持用000
0000000號與陳世榮之0000000000號、高利群
之0000000000號、0000000000號及范志偉
之0000000000號電話之通訊監察譯文等證據，資以認
定上訴人等分別或共同有原判決事實欄附表一編號1至4、7至18
及附表二所記載之犯罪事實，因而維持原判決關於上訴人等上開
部分科刑之判決，駁回上訴人等前揭部分之第二審上訴，已詳述
其所依憑之證據及認定之理由。對於黃文錫辯稱：謝正宏、陳世
榮部分，是他們委託我去拿，去的時候，他們在外面等我。范志
偉部分，是合資購買。我與高利群、江宜賓沒有金錢往來，是我
去高利群家，大家一起施用，江宜賓是與我們合資購買。我並未
販賣海洛因或甲基安非他命；高利群辯稱：黃文錫在永靖加油站
附近電器行內打工，沒有空，我去加油站順路拿毒品給陳世榮，
我收錢後就趕回去工作，黃文錫有空就找我拿錢。我係順路拿給
陳世榮，不知道拿什麼東西，是用煙盒包著，我並沒有販賣毒品
給陳世榮各云云；江宜賓辯稱：我沒有販賣毒品給謝正宏、劉鴻
銘、范志偉、高利群。我與劉鴻銘合資購買一次，與黃文錫合資
購買過，未與高利群合資購買，本來黃文錫要拿到高利群那邊施
用，當時黃文錫在打麻將把毒品放在我身邊，之後高利群打電話
給我，問我那邊有沒有東西，他要先拿回家用，等黃文錫打完麻
將，我與黃文錫去找高利群，黃文錫與高利群一起施用各云云。
經綜合調查證據之結果，認係卸責之詞，不足採信，分別在判決
理由內詳予指駁，並說明其證據取捨及判斷之理由。且敘明：(1)
附表一編號1至4部分，謝正宏於偵查證稱：伊係先找黃文錫（阿
文）欲購買海洛因，但是他在忙，就叫伊找江宜賓（阿賓）購買
。伊乃與江宜賓電話聯絡購買海洛因各一千元，江宜賓於警詢陳
稱：九十八年四月間，我幫黃文錫外出送煙盒和餅乾盒包裝紙袋
內之海洛因毒品，我幫黃文錫販賣毒品海洛因的人有綽號「阿宏
」（謝正宏）各云云，有謝正宏與江宜賓於九十八年四月十八日
、同年月二十一、二十二日、同年月二十四日凌晨、上午十一時
許，雙方約定見面之通訊監察譯文佐證，自足採信。至江宜賓辯
稱：當時我雖有與謝正宏見面，但二人是要一起買毒品海洛因，
一起出資，一人出一千元，上游是我找的，可是我們二人一起去
云云（見第一審卷二第七四頁），所辯合資購買海洛因等情，為
謝正宏所否認，並不足採。又黃文錫於第一審辯稱：謝正宏委託
我去拿，去的時候，他在外面等我（見第一審卷一第八四頁反面
），於原審辯稱：係謝正宏向我表示何處可以買到海洛因，我表
示並無販賣海洛因，僅提及江宜賓有在施用海洛因，可能知悉何
處可以取得，請謝正宏向江宜賓問問看各云云（見原審卷第一二
一頁），為謝正宏否認，亦不足採。而持有、施用、販賣毒品均
係違法行為，交易雙方為求隱密，多以暗語或彼此默契為之，未
必於電話聯絡時予以言明或討價還價。謝正宏並未證述其以電話
與黃文錫聯絡購買海洛因事宜，縱黃文錫與謝正宏之電話，於九
十八年四月十八日晚上十時前，並無通聯紀錄，亦不能為黃文錫
有利之認定（見原判決理由三、(十五)、3、4、5） 。謝正宏在第一
審因黃文錫、江宜賓二人在庭遭受壓力甚大，惟仍就重要事項為
必要之證述，且與其偵查中之上開證述相符，認此部分證述與事
實相符，可以認定。(2)附表一編號7 部分，黃文錫於九十八年四
月二十日凌晨發予陳世榮之簡訊內容，問陳世榮今天「電視」放
在車上，陳世榮什麼時候要。載電視的話告訴我一聲就行等語，
與陳世榮於偵查及第一審已證稱：簡訊內容是他已經將海洛因準
備好，叫我要過去拿，簡訊中之「電視」就是海洛因，是黃文錫
告訴我的，當天我有向黃文錫買三千元的海洛因云云相符，可以
採信。至黃文錫辯稱：有見面，是要合資購買毒品，因為陳世榮
的錢不夠，我們說好一人一萬元，所以這次沒有買云云，並無所
據，自非可採。(3)附表一編號8 部分，陳世榮於九十八年四月二
十八日十五時許，與黃文錫之通訊監察譯文內容，雙方提及係修
理電視的，我已經出門了，我叫他在加油站等你，他在北永靖加
油站，我店裡再過去一點各等語，陳世榮於偵查及第一審亦證稱
：電話中說修理電視是要跟他買海洛因，這次有向他買一萬二千
元的海洛因，他叫我在北永靖加油站等他小弟，「小高」（高利
群）將我買的海洛因交給我，海洛因是透明夾鏈袋裝的等語，足
認陳世榮之證述屬實。且黃文錫隨即於當日十六時許，與高利群
電話聯絡，問高利群：「有處理完滿嗎」，高利群答：「有，等
一下去三樓」各等語，高利群於偵查及第一審並證稱：電話內容
是他（黃文錫）叫我將「甲基安非他命」拿去永靖鄉北永靖加油
站附近交給「雙生仔」（陳世榮），他問我有圓滿嗎，就是問我
有無交給「雙生仔」，該包甲基安非他命是用一個透明塑膠袋裝
著云云，亦足為陳世榮上開證詞之佐證。雖高利群證稱：我受黃
文錫之託交付甲基安非他命一包給陳世榮云云。然海洛因與甲基
安非他命係不同之毒品，其外觀及價值顯有差異。高利群購買半
錢價值一萬二千元之海洛因，其數量及價值非少，自會當面確認
毒品之種類。且高利群自承施用毒品甲基安非他命，對該毒品外
觀當能熟悉，而此次受託交付之毒品係用透明塑膠袋包裝，高利
群焉有不知係海洛因之理。黃文錫辯稱：我有叫高利群與陳世榮
見面一次，因為陳世榮叫「小高」跟我轉告說他要買甲基安非他
命，跟我合夥買，問我要不要買，我說要買，我先出錢去買，買
了二萬二千元，再叫「小高」拿半錢甲基安非他命給陳世榮，並
收一萬元云云，自無足採。(4)本件通訊監察譯文，雙方雖未明示
購買毒品，然海洛因、甲基安非他命係第一、二級毒品，其持有
、施用、販賣，均屬違法行為，為治安機關所嚴查。毒品交易多
以隱密方式為之，其通訊鮮少以毒品、海洛因、甲基安非他命等
名稱稱之，都以暗語或含混語意溝通，因此，上開通訊監察譯文
，雖未見雙方言明購買毒品之說詞，但證人證述有向上訴人等購
買毒品等情，參酌其等通訊監察譯文內容，據以認定上訴人有販
賣毒品行為，並無違背證據法則等語甚詳。原判決所為論述，核
與卷證資料相符，從形式上觀察，並無足以影響判決結果之違背
法令之情形。按：(一)認事採證、證據之取捨及證據證明力之判斷
，俱屬事實審法院之職權，苟無違背證據法則，自不能指為違法
。又證人供述之證據前後縱有差異，事實審法院依憑證人前後之
供述證據，斟酌其他證據，本於經驗法則及論理法則，取其認為
真實之一部，作為判斷之證據，自屬合法。又販賣、轉讓、施用
、持有毒品者，其自白之憑信性比一般無利害關係之證人所為之
證述較為薄弱，為擔保其陳述之真實性，仍應調查其他證據以資
審認，必達於一般之人均不致有所懷疑，而得確信其為真實之程
度者，始得採為被告有罪之認定。惟此證據不以證明犯罪構成要
件之全部事實為必要，僅須該證據與自白相互利用，能保障自白
事實之真實性，而使犯罪事實獲得確信為已足。本件原審綜合上
訴人等不利於己之部分供述，證人謝正宏、陳世榮、高利群、劉
鴻銘、范志偉之證詞，江宜賓與謝正宏、劉鴻銘、范志偉、高利
群，黃文錫與陳世榮、高利群及范志偉之通訊監察譯文等證據，
據此認定上訴人等分別或共同有本件事實欄如附表一編號1至4、
7 至18及附表二所示之犯罪事實。對於上訴人等之辯解，認不足
採，已分別在判決內詳述其認事採證、證據取捨及判斷之理由，
核與證據法則無違，為其職權之適法行使，自不能指為違法。原
判決理由內已敘明附表一編號1至4所示黃文錫共同販賣第一級毒
品部分，謝正宏與江宜賓之約定見面之通訊監察譯文，與謝正宏
於偵查證稱先後向黃文錫、江宜賓二人購買海洛因，江宜賓於警
詢陳稱：幫黃文錫販賣毒品海洛因予謝正宏各云云，相互符合，
而買賣毒品為求隱密，未必明言，謝正宏之證詞，可以採信。並
以江宜賓辯稱：與謝正宏是要一起買毒品海洛因云云，為謝正宏
所否認，尚不足採。黃文錫於第一審辯稱：謝正宏委託我去拿，
去的時候，他在外面等我，於原審辯稱：係謝正宏向我表示何處
可以買到海洛因，我表示並無販賣海洛因，僅提及江宜賓有在施
用海洛因，可能知悉何處可以取得，請謝正宏向江宜賓問問看各
云云，為謝正宏否認，亦不足採等情。江宜賓坦承當時有與謝正
宏見面，且係為購買海洛因，黃文錫供承謝正宏向其詢問購買海
洛因，且有去拿取毒品等情，亦足為謝正宏上開證詞之佐證。原
判決理由復謂謝正宏並未證述其以電話與黃文錫聯絡購買海洛因
事宜，縱黃文錫與謝正宏之電話，於九十八年四月十八日晚上十
時前，並無通聯紀錄，亦不能為黃文錫有利之認定等情。依上開
說明，自與證據法則無違。又謝正宏於偵查中已明確證稱：伊係
先找黃文錫（阿文）欲購買海洛因，但是他在忙，就叫伊找江宜
賓（阿賓）購買。伊乃與江宜賓電話聯絡購買海洛因一千元云云
，雖於第一審就如何聯絡黃文錫、江宜賓之細節，不能確認，然
仍證稱其偵查中確為上開證述，縱偵查中警察或檢察官告以不予
傳喚作證，亦無其證言受污染之可言，而原判決理由內亦謂謝正
宏在第一審因黃文錫、江宜賓二人在庭遭受壓力甚大，惟仍就重
要事項為必要之證述，且與其偵查中之上開證述相符，應認此部
分證述與事實相符等情，於法尚無違誤。謝正宏雖曾證稱：伊不
知道「阿賓」海洛因的來源，但伊想應該是來自「阿文」云云，
雖係其推測之詞。然原判決理由內已敘明參酌黃文錫於原審自承
：係謝正宏委託其去拿毒品，謝正宏證稱：購買毒品對象不清楚
是黃文錫或江宜賓何者在先，若找不到一個就找另一個；江宜賓
亦供稱：我幫黃文錫外出送海洛因，我幫黃文錫販賣毒品予「阿
宏」各云云，已足佐證黃文錫與江宜賓共同販賣海洛因予謝正宏
等情，並無不合，縱排除謝正宏上開推測意見，亦不影響原判決
此部分之事實基礎，自無黃文錫上訴意旨(一)所指之違法。(二)附表
一編號7、8所示黃文錫、高利群販賣第一級毒品部分，原判決理
由謂陳世榮已證稱：電視就是海洛因，修理電視係購買海洛因之
意，伊有向黃文錫購買海洛因云云，有陳世榮與黃文錫之簡訊譯
文佐證，而附表一編號7 部分，黃文錫辯稱：有見面，是要合資
購買毒品，因陳世榮錢不夠而未購買云云，並不足採，於法並無
不合。況此次雙方聯絡事關購買海洛因，顯然無疑，益徵陳世榮
之證述屬實。嗣黃文錫再聯絡販賣海洛因予陳世榮，未必以電話
或簡訊相互聯絡，縱雙方並無再以電話聯絡，亦無礙判決之基礎
。附表一編號8 部分，原判決理由亦謂除陳世榮與黃文錫之通訊
監察譯文與陳世榮之證詞相符外，復有黃文錫與高利群之通訊監
察譯文及高利群之證詞佐證，足認陳世榮證述可以採信。至高利
群證稱其交付甲基安非他命，不知係海洛因，黃文錫辯稱：係合
買甲基安非他命，但並未買成各云云，與買賣毒品必須確認毒品
種類及該海洛因係以透明塑膠袋包裝，不相符合，均不足採，並
無不合。陳世榮證稱之前向黃文錫購買海洛因時向他問半錢海洛
因多少，他說一萬二千元，所以此次電話中他知道我要買一萬二
千元云云，與陳世榮前次於九十八年四月二十日向黃文錫購買三
千元海洛因，並無直接關聯，並無矛盾。高利群與黃文錫既有犯
意聯絡及行為分擔，即屬共同正犯，渠等如何分受利益，自與其
罪責之成立無關。黃文錫上訴意旨(二)(三)及高利群上訴意旨(一)所指
，就原判決究竟如何違背法令，並未依卷內訴訟資料為具體之指
摘，或徒憑己意，就屬原審採證認事職權之適法行使，及原判決
已說明事項，任意指摘為違法，自非適法之第三審上訴理由。(三)
附表一編號9、15至18 所示黃文錫分別販賣或轉讓第一級毒品，
及附表二所示黃文錫販賣甲基安非他命予高利群部分，原判決理
由均已敘明黃文錫、范志偉、江宜賓之通訊監察譯文內容，雖未
提及毒品交易之種類、數量、品質、價格，然已有范志偉、江宜
賓、高利群、陳世榮之證詞佐證，並審酌黃文錫不利於己之供述
，並非單憑該通訊監察譯文而為不利於黃文錫之認定，於法亦無
不合，自無黃文錫上訴意旨(四)(五)所指之違誤。(四)附表一編號9 高
利群共同販賣第一級毒品部分，原判決理由內已敘明陳世榮之證
詞與高利群證稱：受黃文錫之託交付毒品予陳世榮等情相符，依
陳世榮所購買海洛因數量，實不無當面確認交付毒品種類之理，
且該毒品係以透明夾鏈袋包裝，高利群應知悉所交付者為海洛因
。黃文錫辯稱：沒有叫高利群與陳世榮見面云云，亦不足採，並
非僅憑陳世榮之證詞即認高利群知悉所交付者為海洛因，高利群
雖係受託轉交，然交付價值一萬二千元之海洛因，數量及金額不
小，如未確認購買者如何收受，自與經驗法則無違，亦無高利群
上訴意旨(二)(三)所指之違法。(五)量刑輕重係屬事實審法院得依職權
自由裁量之事項，原判決就江宜賓附表一編號1至4、10至14、16
部分，均已斟酌刑法第五十七條各款所列情狀而未逾法定刑度，
即不得遽指為違法，自無江宜賓上訴意旨所指之違法。上訴意旨
所指，或對於原判決究竟如何違背法令，並未依卷內訴訟資料為
具體之指摘，或徒憑己意，就屬原審採證認事職權之適法行使，
及原判決已說明事項，任意指摘為違法，核與法律規定得為第三
審上訴理由之違法情形，均不相適合，應認江宜賓、高利群部分
及黃文錫關於附表一編號1至4、7 至18、附表二部分之上訴違背
法律上之程式，予以駁回。另黃文錫被訴如第一審附表三所示販
賣第一、二級毒品予陳世榮、高利群部分，已經第一審判決無罪
，檢察官未上訴而確定，併予指明。
據上論結，應依刑事訴訟法第三百九十七條、第四百零一條、第
三百九十五條前段，判決如主文。
中    華    民    國  一○○  年    四    月  二十一  日
                      最高法院刑事第十庭
                          審判長法官  黃  一  鑫  
                                法官  張  春  福  
                                法官  林  勤  純  
                                法官  陳  國  文  
                                法官  宋  明  中  
本件正本證明與原本無異
                                      書  記  官  
中    華    民    國  一○○  年    四    月  二十七  日
                                                      Ｅ